臺灣高等法院花蓮分院交通事件裁定　　　　九十一年度交抗字第二八號
　　抗　告　人
　　即受處分人　甲○○
右列抗告人因違反道路交通管理處罰條例案件，不服臺灣花蓮地方法院中華民國九十
一年八月二十一日（九十一年度交聲字第八一號）第一審裁定，提起抗告，本院裁定
如左：
    主  文
抗告駁回。
    理  由
一原法院以本件受處分人即異議人甲○○於九十一年六月二十九日上午五時十七分許
  ，駕駛車號Ｕ七－二三九六號自小貨車，行經花蓮縣花蓮市○○路與北興路口時，
  闖紅燈，而經警攔下舉發等情，有花蓮縣警察局花警交第Ｐ00000000號舉
  發違反道路交通管理事件通知單一張附卷可參。異議人雖陳稱伊並未闖紅燈云云，
  然證人即舉發警員邱瑞敏證稱：其當時為巡邏班，由花蓮市○○路口要左轉府前路
  ，行進方向為綠燈，看見異議人駕車沿花蓮市○○路往花蓮市方向行駛，經過該路
  口直接闖紅燈，故其鳴警笛，開閃光燈追趕，異議人開車速度很快，行經花蓮市○
  ○路○○道路口之紅綠燈，又闖紅燈，異議人行經花蓮工校後左轉至中興路，到了
  第一個路口再右轉順興路，並在路口停下，其乃要求異議人出示證件，異議人稱伊
  未闖紅燈，並稱伊趕時間要到重慶市場，其跟伊講如要到重慶市○○○○○路線根
  本不對，異議人乃拜託其不要開單，其仍開單舉發等語。異議人陳稱：伊從府前路
  往花蓮市方向行進，經過北興路口時，沒有看到證人的車子，是經過該路口後，才
  看到證人車子，但證人車子停放位置在紅綠燈前二、三百公尺處，證人應該看不到
  紅綠燈轉換情形，且伊並未闖紅燈，後伊直行經過化道路口時，才看到後面有警車
  轉過來追伊，當時警車沒有鳴笛，伊知道警車過來，伊左轉到中興路後，警車一直
  跟伊車子，伊就將車子停下，一位警員下車稱伊闖了二個紅燈等語，核與證人邱瑞
  敏所述取締之經過情節相符。經參酌本件攔查之警員係職司交通管理之警員，與異
  議人並不認識，業據證人邱瑞敏及異議人陳述在卷，是證人與異議人並無嫌隙，亦
  無主觀上之好惡，若異議人確實未闖紅燈，證人焉有可能沿路追趕異議人，以求對
  一毫無認識，又無嫌隙之異議人開單舉發？是證人邱瑞敏之證詞，應堪採信。異議
  人上開所辯，顯不可採。故原處分機關援引道路交通管理處罰條例第五十三條之規
  定，裁處罰鍰新臺幣二千七百元，並無不當，因認本件異議為無理由而裁定予以駁
  回。
二經查：本件原法院對於抗告人所為之抗辯，已詳不採之理由，經核所持駁回抗告
  人在原法院異議之理由並無不當，乃抗告意旨仍執陳詞徒事爭執，本件抗告為無理
  由，應予駁回。
三依道路交通管理處罰條例第八十九條前段、刑事訴訟法第四百十二條裁定如主文。
中      華      民      國     九十一     年     十     月     二     日
                                    審判長法官  謝  志  揚
                                          法官  何  方  興
                                          法官  蔣  有  木
右正本證明與原本無異。
本件不得再抗告。
                                        書記官  陳  有  信
中      華      民      國     九十一     年     十     月     三     日
